臺灣嘉義地方法院刑事判決　　　　　　　　　　　　 九十年度訴字第二四四號
　　公　訴　人　臺灣嘉義地方法院檢察署檢察官
　　被　　　告　乙○○
　　選任辯護人　蔡碧仲
　　　　　　　　汪玉蓮
　　　　　　　　楊瓊雅
右列被告因毒品危害防制條例案件，經檢察官提起公訴 (九十年度偵字第二一二七
號)暨移請併案審理，本院判決如左：
    主  文
乙○○連續販賣第二級毒品，處有期徒刑柒年陸月。
販賣第二級毒品所得財物新台幣壹萬壹仟元、摩托羅拉ＣＤ928 、摩托羅拉2288行動
電話手機各壹支、監視器鏡頭壹個均沒收，如全部或一部不能沒收時，追徵其價額（
手機、監視器鏡頭部分）或以財產抵償之（新台幣部分）。
    事  實
一、乙○○前有賭博、違反麻醉藥品管理條例等前科多次（未構成累犯），仍不知悔
    改，基於販賣第二級毒品安非他命營利之概括犯意，於民國八十九年十月十五日
    上午七時五十六分四十四秒起至同日上午七時五十八分二十四秒止，以其友丁○○所有之0000000000號行動電話接聽另友人丙○○由其住處（○五）
    0000000號電話所撥打之電話，雙方約定由乙○○販賣半兩安非他命予丙○○，價格為新台幣（下同）一萬元。嗣於同日下午十時許，乙○○由丁○○陪
    同至丙○○位於雲林縣虎尾鎮興中里十五鄰興中二三七之一號住處後，由乙○○
    販賣乙小包半兩重之安非他命給丙○○，價格為一萬元，並自八十九年十月十五
    日起至同年月月底某日止，先後四次由甲○○先以0000000000號行動
    電話與乙○○（0000000000號行動電話號）聯絡，約定購買安非他命
    事宜，而後至乙○○雲林縣水林鄉○○村○○路一三號住處或雲林縣水林鄉○○
    村○住○路旁，向乙○○購買安非他命，第一、二次各買半錢之安非他命，甲○○分別支付價值新台幣二千餘元、一千餘元之摩托羅拉ＣＤ928 、摩托羅拉2288
    行動電話手機各壹支，一次購買一千元之安非他命，一次購買一千五百元之安非
    他命，乙○○囑甲○○購買監視器鏡頭乙個以為支付。後丙○○於警訊中供出乙○○販賣安非他命而查得上情（丙○○施用毒品部分已另案送台灣雲林看守所附
    設勒戒所觀察勒戒）。
二、案經嘉義縣警察局朴子分局報請臺灣雲林地方法院檢察署呈請台灣高等法院台南
    分院檢察署令核轉臺灣嘉義地方法院檢察署檢察官偵查起訴暨由臺灣嘉義地方法
    院檢察署檢察官移請併案審理。
    理  由
一、訊據被告乙○○矢口否認有右揭犯行，辯稱：伊並未於前揭時、地販賣安非他命
    予丙○○，而甲○○部分係送給他吸用，並非販賣云云。
二、惟查：
    （1）被告乙○○如何販賣安非他命予丙○○之事實，業據丙○○於警訊指述綦
         詳，並於偵查中（見九十年四月十日筆錄）以證人身分結證明確，核與證
         人丁○○於偵查中（見九十年四月十三日筆錄）證述之情節相符。再參以
         ，證人丙○○、丁○○於偵查中均供證：渠等與乙○○係朋友關係並無仇
         隙等語，衡諸常情，若非真實，其等當無任意誣陷乙○○之理，又丙○○
         雖於九十年五月十六日證稱交付安非他命之時間是白天，或稱忘記了，係
         因丙○○吸用毒品時間甚長、次數亦多，且經時甚久，記憶難免模糊，尚
         難認其所述有向被告購買毒品之事為不實，且以較接近販賣時間所述之晚
         上十時交付毒品為可採，而丙○○確有於此段期間吸用毒品，並經裁定觀
         察勒戒，後因無繼續施用之傾向，而經處分不起訴之事實，亦有台灣雲林
         地方法院檢察署檢察官八十九年度毒偵字第一九七六號不起訴處分書在卷
         可按（見偵查第十七頁）。此外，復有通聯紀錄、本院八十九年訴字第七
         ○九號刑事判決各乙份在卷足憑。
    （2）被告先後四次販賣安非他命予甲○○，並由甲○○分別交付摩托羅拉ＣＤ
         928 、摩托羅拉2288行動電話手機各一支、一千元、監視器鏡頭一個，而
         被告當場交付安非他命半錢、半錢、一錢、一錢予甲○○等情，業據曾俊
         雄分別於八十九年十一月二十二日、九十年三月一日於警訊中供陳明確，
         且證人一再陳稱係向被告購買安非他命，除交付現金外，並以手機等物品
         向被告換取安非他命甚詳，並有銷貨單、被告住處略圖、通話明細清單等
         在卷可按（見朴子分局卷第十一頁至二十五頁），參之於曾俊傑交付手機
         、監視器鏡頭，迄甲○○接受前述訊問，已達數月，被告仍未交還，亦未
         與甲○○會算貨款，事後所辯係向甲○○借用或託曾購買，並非販賣安非
         他命之代價云云，係屬事後卸責之詞，委無可採，甲○○於本院訊問中附
        和其詞，係屬袒護被告之詞，亦無可採。
    （3）按近來政府為杜絕毒品之氾濫，對於查緝施用及販賣毒品之工作，無不嚴
         加執行，販賣毒品罪又係重罪，設若無利可圖，衡情一般持有毒品之人當
         無輕易將所持有之安非他命轉讓他人而甘冒於再次向他人購買時，而有被
         查獲移送法辦之危險之理。且不論是瓶裝或袋裝之安非他命，均可任意分
         裝或增減其份量，而每次買賣之價量，亦隨時隨雙方之深淺、當時之資力
         、需要程度及對行情之認知等因素，機動的調整，因之販賣之利得，除經
         坦承犯行，或價量均臻明確外，委難察得實情，職是之故，縱未確切查得
         販賣賺取之實際差價，但除別有事證，足認係按同一價格轉讓，確未牟利
         外，尚難執此認非法販賣之事證有所不足，致知過坦承者難辭重典，飾詞
         否認者反得逞僥倖，而失情理之平，被告雖矢口否認有販賣毒品之犯行，
         本院實無從查知被告販賣所可得之利潤，然被告苟無得利，豈會冒遭查獲
         移送法辦之危險之理，足認被告出售毒品顯有圖利之意圖，應堪認定。
     (4) 綜上所述，相互參究，故被告上開所辯，顯係事後畏罪卸責之詞，委無足
    採。本件事證明確，被告犯行洵堪認定。
三、按安非他命係毒品危害防制條例第二條第二項第二款所稱之第二級毒品。核被告
    所為，係犯毒品危害防制條例第四條第二項之販賣第二級毒品罪。被告販賣前持
    有第二級毒品之低度行為，為販賣之高度行為所吸收，而不另論罪。被告多次販
    賣第二級毒品犯行，時間緊接，觸犯犯罪構成要件相同之罪，顯係基於概括之犯
    意而為之，係連續犯，以一罪論，惟販賣第二級毒品安非他命罪之法定刑為無期
    徒刑或七年以上有期徒刑，無期徒刑部分依法不得加重其刑，就有期徒刑部分依
    法加重其刑；又檢察官就犯罪事實一部起訴者，其效力及於全部，移請併案審理
    部分，與起訴部分有裁判上一罪之關係，本院自應一併審理。爰審酌被告前因賭
    博、違反麻醉藥品管理條例等案件，經分別判處罪刑確定，有台灣高等法院被告
    全國前案記錄表一份可按，雖未構成累犯，然其素行不端，竟為牟利而販賣毒品
    予他人吸用，嚴重戕害國民身體健康及社會風氣，犯罪惡性非輕暨犯罪之次數、
    販賣毒品之數量、犯後態度等一切情狀，量處如主文所示之刑。
四、販賣毒品安非他命所得新台幣壹萬壹仟元、摩托羅拉ＣＤ928 、摩托羅拉2288行
    動電話手機各壹支、監視器鏡頭壹個，係因犯罪所得之財物，均應依毒品危害防
    制條例第十九條第一項之規定沒收之，如全部或一部不能沒收時，追徵其價額（
    手機、監視器鏡頭部分）或以財產抵償之（現金新台幣部分）。
五、被告聲請再傳訊證人丙○○作證，然丙○○已到庭作證多次，核無再傳訊之必要
    ，又丙○○向被告所購買之安非他命，據丙○○證稱業已施用完畢（見九十年五
    月十六日筆錄），被告聲請將該包毒品送鑑定是否有被告指紋，因該毒品以施用
    完畢而滅失，而無從調查，所請無法准許，併此敘明。
據上論斷，應依刑事訴訟法第二百九十九條第一項前段、毒品危害防制條例第四條第
二項、第十九條第一項，刑法第十一條前段、第五十六條判決如主文。
本案經檢察官李文和到庭執行職務
中    華    民    國      九  十  一  年      八      月    二  十  八  日
                                      臺灣嘉義地方法院刑事第三庭
                                          法  官  沈  福  財
右正本證明與原本無異。
如不服本判決，應於判決送達後十日內，向本院提出上訴狀。
中    華    民    國      九  十  一  年      八      月    二  十  八  日
                                      書記官  黃  郁  萍
附錄法條：
毒品危害防制條第四條第二項：
製造、運輸、販賣第二級毒品者，處無期徒刑或七年以上有期徒刑，得併科新台幣七
百萬元以下罰金。
毒品危害防制條例第十九條
犯第四條至第九條、第十二條、第十三條或第十四條第一項、第二項之罪者，其供犯
罪所用或因犯罪所得之財物，均沒收之，如全部或一部不能沒收時，追徵其價額或以
其財產抵償之。
為保全前項價額之追徵或以財產抵償，得於必要範圍內扣押其財產。
犯第四條之罪所使用之水、陸、空交通工具沒收之。
